【裁判字號】    97,交抗,41
【裁判日期】    970123
【裁判案由】    聲明異議
【裁判全文】
臺灣高等法院臺南分院交通事件裁定      97年度交抗字第41號
抗  告  人  甲○○
上列抗告人因聲明異議案件，不服臺灣臺南地方法院中華民國96
12月20日裁定（96年度交聲字第568號），提起抗告，本院裁定
如下：
    主  文
抗告駁回。
   理  由
一、抗告意旨略以：
（一）九十六年十二月一日、二日，為星期六、日之假日，無法
      送達抗告狀，何以會逾越法定五日抗告期間，而喪失抗告
      權。
（二）抗告人已於法庭上陳述，舉發前，抗告人行經五百巷時，
      曾因一輛機車由巷子右側衝出，抗告人因此將車停在斑馬
      線上等機車駛離再開車（舉發員警亦同此陳述），機車由
      五百巷內騎出亦需幾秒時間，何以駁回原因只強調抗告人
      經五百巷口，豈會歷經五秒以上時間，蓋扣掉當事人停在
      五百巷巷口等候機車行駛過再通過此路口，亦需時間吧。
（三）抗告人亦曾目睹警員違規停車，從而是否僅基於公務員為
      公法上行為即具有公信力，該行政行為因此可被推定為真
      正，依法處分，對百姓有何公平？為此提起抗告，請求撤
      銷原裁定。
二、按法院受理有關交通事件，準用刑事訴訟法之規定；抗告期
    間，除有特別規定外，為五日，自送達裁定後起算；原審法
    院認抗告權已經喪失者，應以裁定駁回之；抗告法院認為抗
    告有第四百零八條第一項前段之情形者，應以裁定駁回之。
    道路交通管理處罰條例第八十九條、刑事訴訟法第四百零六
    條前段、第四百零八條第一項前段、第四百十一條前段分別
    定有明文。次按，依道路交通管理處罰條例第八十七條規定
    向管轄法院抗告之期間，自裁定送達之翌日起算，並得依法
    扣除在途期間；再處理違反道路交通管理事件，有關文書送
    達之規定，依行政程序法之規定，違反道路交通管理事件統
    一裁罰標準及處理細則第五條亦定有明文。另於一定期日或
    期間內，應為意思表示或給付者，其期日或其期間之末日，
    為星期日、紀念日或其他休息日時，以其休息日之次日代之
    ，民法第一百二十二條亦有明定。
三、經查：抗告人前因於民國（下同）九十六年五月一日二十三
    時三分許，駕駛車號三六六八─LY號自小客車，行經台南市
    ○○路、安平路五百巷口之設有號誌管制之交叉路口闖紅燈
    經舉發，不服原處分機關即交通部公路總局嘉義區監理所臺
    南監理站於九十六年六月十二日以嘉監南字第裁74-SO00000
    00號所為裁罰處分，經聲明異議，原審已於九十六年十一月
    二十二日以九十六年度交聲字第五六八號交通事件裁定駁回
    異議，該裁定嗣並由郵政機關之郵務人員於九十六年十一月
    二十八日送達抗告人甲○○之臺南市○○街七一號八樓處所
    ，經受雇人即大樓管理員薛龍輝收領，此有送達證書一紙在
    卷足憑（見原審卷第29頁）。從而，上開五日抗告期間，為
    自送達裁定之翌日即九十六年十一月二十九日起算，至同年
    十二月三日屆滿。又九十六年十二月一日、二日雖為星期六
    、星期日之休息日，但並非期間之末日，依上開民法第一百
    二十二條所示，期間仍繼續計算，並不以次日代之，因而延
    長期間之計算。本件抗告期日之末日為九十六年十二月三日
    ，是星期一，非休息日，本件抗告期間之末日自不得以次日
    代之即延至九十六年十二月四日。茲抗告人遲至九十六年十
    二月四日始具狀向原審法院提出抗告，此有原審法院之收狀
    章可按（見原審卷第32頁），顯已逾越法定五日抗告不變期
    間。是其抗告權已經喪失，依法應駁回，而無從補正。原審
    因而於九十六年十二月二十日裁定駁回抗告，於法並無不當
    。抗告意旨猶指摘原審以抗告逾期駁回違誤，顯無理由，應
    予駁回。至於抗告意旨其他理由，須以本件抗告合法為前提
    ，本件抗告既不合法，本院自無庸審酌，併此敘明。
據上論結，應依道路交通案件處理辦法第二十六條，刑事訴訟法
第四百十二條，裁定如主文。
中    華    民    國    97    年    1     月    23    日
                  刑事第二庭    審判長法  官  葉居正
                                      法  官  洪碧雀
                                      法  官  吳勇輝
以上正本證明與原本無異。
不得抗告。
                                      書記官  李良倩
中    華    民    國    97    年    1     月    23    日


司法院資訊處製作；財團法人民間司法改革基金會備份。
